【裁判字號】    97,抗,5
【裁判日期】    970121
【裁判案由】    聲請減刑及定應執行刑
【裁判全文】
臺灣高等法院高雄分院刑事裁定             97年度抗字第5號
抗告人即
受 刑 人  甲○○
                  （現於臺灣高雄監獄執行中）
上列抗告人因聲請減刑及定應執行刑案件，不服臺灣高雄地方法
院中華民國96年11月30日裁定（96年度聲減字第8066號），提起
抗告，本院裁定如下：
    主  文
原裁定關於附表一應執行刑部分，及附表編二編號2 減刑暨應執
行刑部分，均撤銷。
甲○○所犯附表一編號3 、4 各減得之刑，與附表一編號1 、2
不應減刑部分，應執行有期徒刑拾捌年參月，褫奪公權拾年。
甲○○所犯附表二編號2 竊盜罪，減為有期徒刑伍月。並與附表
二編號1 已減得之刑及附表二編號3 不應減刑部分，應執行有期
徒刑伍年肆月又拾伍日，褫奪公權肆年。
其他抗告駁回（即附表一編號3 、4 減刑部分，及附表二編號1
減刑部分）。
    理  由
一、本件抗告意旨略以：原裁定主文：「甲○○所犯麻醉藥品管
    理條例等貳罪，均減刑，詳如附表二編號一、二所載˙˙˙
    」；惟查，觀之附表編號二「竊盜罪宣告刑有期徒刑5 月，
    減刑後有期徒刑5 月」，顯有應減刑而未予減刑之錯誤。為
    此，提起本件抗告云云。
二、抗告人甲○○雖以上開原裁定關於附表二編號2 竊盜罪部分
    ，應減刑而未予減刑為理由，而提起抗告；但抗告人並未聲
    明對於裁定之一部抗告，依刑事訴訟法第419 條準用第348
    條第1 項後段規定，視為全部抗告，合先敘明。
三、經查，抗告人就所犯附表一編號3 、4 犯罪時間在中華民國
    96年罪犯減刑條例所定減刑基準日即96年4 月24日之前，且
    合於減刑規定，原裁定予以減刑如附表一編號3 、4 所示，
    固無不合，抗告人此部分之抗告應予駁回。惟查，抗告人就
    附表一編號3 、4 於減刑前與附表編號1 、2 部分，經定應
    執行刑有期徒刑18年10月（另褫奪公權10年），有本院87年
    度聲字第66號裁定可憑。按法律上屬於自由裁量事項尚非概
    無法律性之拘束，在法律上有其外部界限及內部界限，前者
    法律之具體規定，使法院得以具體選擇為適當裁判，此為外
    部界限。後者法院為自由裁量時，應考量法律之目的，法律
    秩序之理念所在，為內部界限。法院為裁判時，二者均不得
    有此踰越。在數罪併罰而有二裁判以上，應定其應執行刑之
    案件，法院所為刑之酌定，固屬自由裁量事項，然對於法律
    之內、外部界限，仍均應受其拘束（最高法院85年度台抗字
    第99號裁定），而抗告人就附表一編號3 、4 依序減刑有期
    徒刑4 月、3 月，原裁定就附表一之犯罪所處之刑定應執行
    刑有期徒刑18年6 月，褫奪公權10年，即有不當，應將原裁
    定此部分撤銷，另裁定如主文第一項所示之應執行刑即應執
    行有期徒刑18年3 月，褫奪公權10年。
四、又抗告人所犯附表二編號1 之罪，原裁定認合於上開減刑條
    例予以減刑如附表二編號1 所示，核無不合，抗告人就此部
    分空言抗告，為無理由，應予駁回。惟就附表二編號2 所示
    之竊盜罪，其宣告刑為有期徒刑10月，有本院81年度上訴字
    第1817號確定判決（原審案號：臺灣高雄地方法院81年度訴
    字第1286號判決）可查，原裁定減為有期徒刑5 月，固無不
    合，惟原裁定引用檢察官之附表，誤載為宣告刑有期徒刑「
    5 月」，即屬錯誤，抗告人認此部分原裁定未予減刑，雖不
    足取，但原裁定既有上開誤載，即應將原裁定此部分撤銷，
    並由本院另為裁定。又抗告人所犯附表二之3 罪，經本院81
    年度聲字第353 號定應執行刑有期徒刑6 年，褫奪公權4 年
    確定在案，有本院81年度聲字第353 號裁定可憑，而附表二
    編號1 、2 分別減刑有期徒刑2 月15日、5 月，則同上理由
    ，原裁定就附表二部分定應執行刑有期徒刑5 年10月又15日
    ，亦有未妥，併應將原裁定此部分撤銷，另定如主文第2 項
    所示之應執行刑即有期徒刑5 年4 月又15日，褫奪公權4 年
    。
五、據上論結，應依刑事訴訟法第412 條、第413 條，中華民國
    96年罪犯減刑條例第2 條第1 項第3 款、第8 條第1 項、第
    3 項、第11條、第12條，修正前刑法第51條第5 款，裁定如
    主文。
中    華    民    國    97    年    1     月    21    日
                      刑事第六庭  審判長法  官  王憲義
                                        法  官  張盛喜
                                        法  官  邱永貴
以上正本證明與原本無異。
如不服本裁定應於送達後5 日內向本院提出抗告狀。
中    華    民    國    97    年    1     月    21    日
                                        書記官  鄭翠芬


司法院資訊處製作；財團法人民間司法改革基金會備份。
